【裁判字號】    89,交聲,33
【裁判日期】    900430
【裁判案由】    違反道路交通管理處罰條例
【裁判全文】
臺灣宜蘭地方法院交通件裁定                        八十九年度交聲字第三三號
    移  送  機  關  交通部公路局台北區監理所宜蘭監理站
    受  處  分  人  甲○○
    即  異  議  人
右列受處分人即異議人因違反道路交通管理處罰條例案件，對於交通部公路局台北區
監理所宜蘭監理站民國八十九年十一月二十日所為之處分（原處分案號：宜監字第裁
四三－Ｑ00000000號），聲明異議，本院裁定如左：
        主  文
原處分撤銷。
甲○○不罰。
        理  由
一、原處分機關係以異議人即受處分人甲○○，於民國八十九年八月二十九日上午十
    時二十五分許，駕駛車號ＧＹＡ－三九五號機車，行經宜蘭縣羅東鎮○○街、民
    族路口時，未戴安全帽並不服取締而逃逸，而由警員逕行舉發，依道路交通管理
    處罰條例第三十一條第三項及同法第六十條第二項第一款規定，裁處新台幣（下
    同）二千三百元，並記違規點數一點。異議人不服前開處分，辯稱：當日早上仍
    在家睡覺並未出門，且違規通知單上記載填單時間係八十九年八月二十八日，顯
    有瑕疵為由，聲請依法撤銷原處分。
二、經查：證人即警員林森田雖到庭證稱：我查出勤表，違規通知單記載有誤，出勤
    時間應是八月二十八日十時二十五分許，我當時在轉角處，剛要攔截機車時，她
    就騎過去了，我從背影看是個女的，我目測記下車號，因為時間太久，無法記憶
    是否是輕型機車等語。惟本件舉發違反道路交通管理事件通知單上填單時間係八
    十九年八月二十八日，違規時間卻記載八十九年八月二十九日上午十時二十五分
    許，此項明顯重大瑕疵，尚無法因為證人前述證言而補正。況證人係以目測方式
    記下車號逕行舉發，並未照相或通知其他警員執行攔截，以目測方式作為舉證尚
    有記憶錯誤之虞，應有其他證據以供佐證，始為妥適。又證人即異議人之父黃能
    茂到庭證述：當時異議人都在家裡睡覺，她大約都睡到十一、十二點左右，機車
    那時放在家裡門口沒有人騎出去，我們家裡每個人都有一部機車，所以她的機車
    只有她自己在騎等語，核與異議人所述相符。在舉發違規通知單記載具有明顯瑕
    疵，而無其他佐證足以證明證人即警員林森田以目測方式逕行舉發之車號無誤情
    形下，應認異議人之辯稱可採。原處分機關僅憑證人即警員林森田以目測方式逕
    行舉發而為處分之唯一依據，尚有未洽，本件異議為有理由，原處分應予撤銷，
    另諭知異議人不罰。
據上論結，應依道路交通案件處理辦法第二十條，裁定如主文。
中      華      民      國      九十      年      四      月    三十    日
                                      臺灣宜蘭地方法院交通法庭
                                          法  官  林  俊  廷
右正本證明與原本無異
如不服本裁定應於送達後五日內向本院提出抗告狀（應附繕本）
                                          書記官  陳  憲  文
中      華      民      國      九十      年      五      月    四      日


司法院資訊處製作；財團法人民間司法改革基金會備份。
